【裁判字號】    99,裁,2115
【裁判日期】    990916
【裁判案由】    商標註冊
【裁判全文】
最  高  行  政  法  院  裁  定
                                      99年度裁字第2115號
上  訴  人  甲○○
                          送達代收人  乙○○
被 上訴 人  經濟部智慧財產局
代  表  人  王美花
上列當事人間商標註冊事件，上訴人對於中華民國99年6月24日
智慧財產法院99年度行商訴字第48號判決，提起上訴，本院裁定
如下：
    主  文
上訴駁回。
上訴審訴訟費用由上訴人負擔。
    理  由
一、按對於高等行政法院判決之上訴，非以其違背法令為理由，
    不得為之，行政訴訟法第242條定有明文。是對於高等行政
    法院判決上訴，非主張該判決違背法令以為上訴理由即屬不
    應准許，自應認為不合法而駁回之。
二、上訴人前於民國97年5月16日以「甲○○標章」商標（如原
    判決附圖），指定使用於商標法施行細則第13條所定商品及
    服務分類表第41類之「各種書刊雜誌文獻之出版發行；知識
    或技術方面之傳授；宗教教育；舉辦各種講座；舉辦宗教講
    座；舉辦各種親子活動節目；職業訓練；舉辦文物展覽；圖
    書館；博物館；策劃各種聯誼活動；假日露營服務；影片錄
    影片碟影片之製作發行；唱片錄音帶伴唱帶之製作發行；晚
    會籌劃（娛樂）；電臺娛樂節目之策劃製作；電視育樂節目
    之策劃製作；音樂會之籌辦；攝錄影」服務，向被上訴人申
    請註冊。經被上訴人審查，以98年2月20日商標核駁第3132
    18號審定書為「應予核駁」之處分。上訴人不服，提起訴願
    ，經經濟部同年6月1日經訴字第09806112860號訴願決定撤
    銷前開處分，再經被上訴人重予審查後，以同年9月28日商
    標核駁第317930號審定書為「應予核駁」之處分。上訴人猶
    表不服，遂循序提起本件行政訴訟。案經原審駁回其訴。
三、本件上訴人對於原審判決提起上訴，主張：政府毒瘤非一日
    之疾，字字句句表露無遺，執著法規辯才無礙，力爭贏家不
    敗之地，恐輸顏面蕩然無存，鞭條一心難承錯誤，憐其可悲
    錯而不知，憐其可嘆誤人不曉，真可說是將帥無能累死三軍
    ，三軍無腦唯恐天下不亂，人民無奈法不適民，不重智慧局
    同虛設，東方科技落後西方50年，即是智慧腐敗的鐵證，事
    實勝於雄辯等語，並未具體說明原審判決違背何項法令條款
    。依首開規定及說明，其上訴為不合法。
四、據上論結，本件上訴為不合法。依智慧財產案件審理法第1
    條、行政訴訟法第249條第1項前段、第104條、民事訴訟法
    第95條、第78條，裁定如主文。
中    華    民    國    99    年    9     月    16    日
                    最高行政法院第七庭
                        審判長法官  藍  獻  林
                              法官  廖  宏  明
                              法官  張  瓊  文
                              法官  姜  素  娥
                              法官  林  文  舟

以  上  正  本  證  明  與  原  本  無  異
中    華    民    國    99    年    9     月    17    日
                              書記官  彭  秀  玲

司法院資訊處製作；財團法人民間司法改革基金會備份。
